【裁判字號】    99,台上,1293
【裁判日期】    990715
【裁判案由】    損害賠償
【裁判全文】
最高法院民事裁定            九十九年度台上字第一二九三號
上  訴  人  丙○○○○○○○○.
法定代理人  戊○○Terri.
訴訟代理人  朱容辰律師
被 上訴 人  永暢科技股份有限公司
兼  法  定
代  理  人  丁○○
被 上訴 人  甲○○
            乙○○
上 列一 人
訴訟代理人  郭芳宜律師
上列當事人間請求損害賠償事件，上訴人對於中華民國九十九年
四月二十七日台灣高等法院第二審判決（九十六年度國貿上字第
五號），提起上訴，本院裁定如下：
    主  文
上訴駁回。
第三審訴訟費用由上訴人負擔。
    理  由
按上訴第三審法院，非以原判決違背法令為理由，不得為之。又
提起上訴，上訴狀內應記載上訴理由，表明原判決所違背之法令
及其具體內容，暨依訴訟資料合於該違背法令之具體事實，其依
民事訴訟法第四百六十九條之一規定提起上訴者，並應具體敘述
為從事法之續造、確保裁判之一致性或其他所涉及之法律見解具
有原則上重要性之理由。同法第四百六十七條、第四百七十條第
二項定有明文。而依同法第四百六十八條規定，判決不適用法規
或適用不當者，為違背法令；依同法第四百六十九條規定，判決
有該條所列各款情形之一者，為當然違背法令。是當事人提起上
訴，如以同法第四百六十九條所列各款情形為理由時，其上訴狀
或理由書應表明該判決有合於各該條款規定情形之具體內容，及
係依何訴訟資料合於該違背法令之具體事實。如依同法第四百六
十八條規定，以原判決有不適用法規或適用法規不當為理由時，
其上訴狀或理由書應表明該判決所違背之法令條項，或有關判例
、解釋字號，或成文法以外之習慣或法理等及其具體內容，暨係
依何訴訟資料合於該違背法令之具體事實，並具體敘述為從事法
之續造、確保裁判之一致性或其他所涉及之法律見解具有原則上
重要性之理由。上訴狀或理由書如未依上述方法表明，或其所表
明者與上開法條規定不合時，即難認為已合法表明上訴理由，其
上訴自非合法。本件上訴人對於原判決關於其敗訴部分提起上訴
，雖以該判決違背法令為由，惟核其上訴理由狀所載內容，係就
原審取捨證據、認定事實之職權行使，及依職權解釋契約，指摘
其為不當，而非表明該判決所違背之法令及其具體內容，暨依訴
訟資料合於該違背法令之具體事實，並具體敘述為從事法之續造
、確保裁判之一致性或其他所涉及之法律見解具有原則上重要性
之理由，難認其已合法表明上訴理由。依首揭說明，應認其上訴
為不合法。又上訴人主張被上訴人永暢科技股份有限公司（下稱
永暢公司）向訴外人貴凱企業股份有限公司（下稱貴凱公司）訂
貨，未支付訂金乙節，被上訴人甲○○於第一審雖曾表示「未匯
款給貴凱公司」，但其係於當庭答覆上訴人所詢「匯款給貴凱公
司的資金流向？」，而答稱「我不知道，我在民國九十五年三月
十七日就離職（原任永暢公司總經理），有關為何沒有匯款給貴
凱公司的資金，是因我們於貴凱公司九十五年二月二十三日發函
給我們時，發現貴凱公司的包裝、規格資料有問題，所以我們沒
有匯款給貴凱公司」等語（見上訴人所引九十六年四月十九日言
詞辯論筆錄），既係就「永暢公司付款予貴凱公司」之問題而為
答覆，顯非自認永暢公司未支付訂金，且依其前後陳述，可見旨
在說明九十五年二月二十三日永暢公司收受貴凱公司第一次出貨
之包裝明細後，未付款之緣由（見原判決一二頁），是上訴人謂
甲○○已就伊主張為自認云云，尚有誤會，附此敘明。
據上論結，本件上訴為不合法。依民事訴訟法第四百八十一條、
第四百四十四條第一項、第九十五條、第七十八條，裁定如主文
。
中    華    民    國  九十九  年    七    月   十五   日
                      最高法院民事第一庭
                          審判長法官  蕭  亨  國
                                法官  葉  勝  利
                                法官  高  孟  焄
                                法官  許  澍  林
                                法官  黃  秀  得
本件正本證明與原本無異
                                      書  記  官
中    華    民    國  九十九  年    七    月  二十七  日
                                                      K

司法院資訊處製作；財團法人民間司法改革基金會備份。
